【裁判字號】    99,抗,1564
【裁判日期】    991229
【裁判案由】    給付票款
【裁判全文】
臺灣高等法院民事裁定                  99年度抗字第1564號
    抗  告  人  花旗國際興業股份有限公司
    法定代理人  張嘉鴻
上列抗告人與相對人葉斯應、邱奕志、李光弘間給付票款事件，
對於中華民國99年9月10日臺灣臺北地方法院99年度北訴字第5號
裁定，提起抗告，本院裁定如下：
    主  文
抗告駁回。
抗告費用由抗告人負擔。
    理  由
一、本件抗告意旨略以：抗告人確已於99年3月17日經申請並獲
    得主管機關台北市政府核准遷移新址至台北市○○區○○街
    24巷8號8樓，且抗告人之法定代理人於99年2月4日已遷入新
    址，則抗告人之營業所既已變更，原法院即應對新址送達99
    年度北訴字第5號判決（下稱原判決）。縱抗告人誤未向原
    法院陳報新址，惟原法院亦應公示送達，始為合法。又原判
    決雖經「邱創進」收受，惟抗告人根本不認識該人，亦非抗
    告人之受僱人；且送達證書上雖有「北城世貿大樓收件章」
    之戳記，惟並無實際收領人之簽章，以致無從查悉原判決究
    係送達予何人收領及是否有辨別能力、或有權代為收領等情
    。是原判決既未合法送達予抗告人，故本件第二審上訴期間
    無從起算，惟原裁定以抗告人上訴逾期為由，裁定駁回抗告
    人之上訴，即有未合，爰提起抗告請求廢棄原裁定等語。
二、按訴訟代理人受送達之權限未受限制者，送達應向該代理人
    為之；而提起第二審上訴，應於第一審判決送達後20日之不
    變期間內為之；又提起上訴如逾上訴期間者，原第一審法院
    應以裁定駁回之（民事訴訟法第132條前段、第440條前段、
    第442條第1項規定參照）。又訴訟代理人就其受委任之事件
    有為一切訴訟行為之權，為民事訴訟法第70條第1項之所明
    定，所謂一切訴訟行為，凡不屬該條項但書所定應受特別委
    任之事項均包含在內，代受送達亦為一切訴訟行為之一種，
    訴訟代理人當然有此權限，其基此所為之代受送達，即與委
    任之當事人自受送達生同一之效力（最高法院44年台抗字第
    192號判例參照）。
三、經查本件抗告人於原法院審理中之民國98年11月26日委任吳
    發隆律師為訴訟代理人，並就其受委任之事件有為一切訴訟
    行為之權，有委任狀可稽（見原審卷第8頁）。嗣原法院99
    年8月11日就兩造間給付票款事件（99年度北訴字第5號）所
    為之第一審判決正本，已於99年8月13日分別送達於抗告人
    及訴訟代理人吳發隆律師收受，亦有送達證書可證（見原審
    卷122、123頁）。從而本件上訴期間於99年9月2日即已屆滿
    ，乃抗告人遲至99年9月3日始提起上訴，有上訴狀可證（見
    原審卷130頁），顯已逾越20日之上訴不變期間，則依上說
    明，其上訴自不合法。至於抗告人之營業所雖有變更，又縱
    使原法院對抗告人送達不合法，但已對其訴訟代理人為合法
    送達，則其送達效力亦及於抗告人，是抗告人所辯，即屬無
    據。故原法院裁定駁回抗告人之上訴，並無不合。抗告意旨
    指摘原裁定不當，聲明廢棄，為無理由，應駁回其抗告。此
    外原判決宣示日期為99年8月11日，但書記官製作正本日期
    卻為99年5月11日，顯屬誤載，應由原法院書記官另行處理
    ，附此敘明。
四、據上論結，本件抗告為無理由，爰裁定如主文。
中    華    民    國    99    年    12    月    29    日
                    民事第七庭
                        審判長法  官 鄭三源
                              法  官 林玉珮
                              法  官 邱  琦
正本係照原本作成。
本裁定除以適用法規顯有錯誤為理由外，不得再抗告。如提起再
抗告，應於收受後10日內委任律師為代理人向本院提出再抗告狀
。並繳納再抗告費新台幣１千元。
中    華    民    國    99    年    12    月    29    日
                              書記官 廖艷莉

司法院資訊處製作；財團法人民間司法改革基金會備份。
